臺灣臺南地方法院民事判決　　　　　　 93年度重訴字第227號
原　　　　告　子○○
　　　　　　　卯○○
　　　　　　　丑○○○
　　　　　　　己○○
　　　　　　　壬○○
　　　　　　　辛○○
　　　　　　　戊○○
右四人共同　　丁○○
訴訟代理人
右七人共同　　寅○○
訴訟代理人
複　代理人　　庚○○
被　　　　告　甲○○
　　　　　　　乙○○
　　　　　　　癸○○
右三人共同　　辰○○
訴訟代理人
上列當事人間請求分割共有物事件，經本院於民國九十四年十一
月十七日言詞辯論終結，判決如下：
    主  文
被告甲○○、乙○○應就其被繼承人丙○○所遺坐落(一)台南縣山
上鄉○○段五○五地號、地目旱、面積九一七點六九平方公尺、
(二)同段五一七地號、地目旱、面積三八五點四九平方公尺、(三)同
段五二○地號、地目旱、面積五九一點四二平方公尺土地，所有
權應有部分均為三六○五分之九三辦理繼承登記。
前項繼承登記辦畢後，兩造共有之前揭三筆土地，准按如附圖一
（即甲案）台南縣新化地政事務所複丈成果圖所示之方法合併分
割：即（(三)五二○地號）編號Ａ部分面積四四一平方公尺分歸被
告卯○○、丑○○○、己○○，各按應有部分依序為十萬分之二
五六二一、十萬分之二五六二一、十萬分之四八七五八之比例維
持共有；編號Ｃ部分面積一五○．四二平方公尺分歸原告子○○
取得；（(二)五一七地號）編號Ｂ部分面積三八五．四九平方公尺
分歸原告己○○、戊○○、辛○○，各按應有部分依序為十萬分
之一二三六六、十萬分之一○七九二、十萬分之七六八四二之比
例維持共有；（(一)五○五地號）編號Ｄ部分面積四九．四平方公
尺分歸被告癸○○所有；編號Ｈ部分面積四八．八八平方公尺分
歸被告甲○○、乙○○，按應有部分各二分之一之比例維持共有
；編號Ｅ部分面積一二七．六五平方公尺分歸原告子○○取得；
編號Ｆ部分面積一二七．六五平方公尺分歸原告子○○取得；編
號Ｇ部分面積五六四．一一平方公尺分歸原告戊○○、己○○、
壬○○、辛○○，各按應有部分依序為十萬分之二四九一四、十
萬分之五三三四四、十萬分之二一○三八、十萬分之七○四之比
例維持共有。
原告其餘之訴駁回。
訴訟費用由兩造按附表所示比例負擔。
    事  實
甲、原告方面
  一、聲明：求為判決：
      (一)被告甲○○、乙○○應就其被繼承人丙○○所有坐落台
        南縣山上鄉○○段五○五地號、地目旱、面積九一七．
        六九平方公尺、同段五一七地號、地目旱、面積三八五
        ．四九平方公尺、同段五二○地號、地目旱、面積五九
        一．四二平方公尺土地應有部分各三六○五分之九三辦
        理繼承登記。
      (二)兩造共有坐落台南縣山上鄉○○段五二○地號面積五九
        一．四二平方公尺、同段五一七地號面積三八五．四九
        平方公尺、同段五○五地號面積九一七．六九平方公尺
        分割如附圖一甲案所示：
        1.五二○地號標示Ａ部分面積四四一平方公尺分與原告
          卯○○、丑○○○各以應有部分十萬分之二五六二一
          、原告己○○應有部分十萬分之四八七五八維持共有
          ；Ｃ部分面積一五○．四二平方公尺分與子○○。
        2.五一七地號標示Ｂ部分面積三八五．四九平方公尺分
          與原告己○○以應有部分十萬分之一二三六六、原告
          辛○○應有部分十萬分之七六八四二、原告戊○○應
          有部分十萬分之一○七九二維持共有。
        3.五○五地號標示Ｄ部分面積四九．四○平方公尺分與
          被告癸○○；Ｈ部分面積四八．八八平方公尺分與被
          告甲○○、乙○○各以應有部分二分之一維持共有；
          Ｅ部分面積一二七．六五平方公尺、Ｆ部分面積一二
          七．六五平方公尺分與原告子○○；Ｇ部分面積五六
          四．一一平方公尺分與原告己○○以應有部分十萬分
          之五三三四四、原告壬○○應有部分十萬分之二一○
          三八、原告辛○○應有部分十萬分之七○四、原告林
          麗山應有部分十萬分之二四九一四維持共有。
      (三)被告應就分割結果辦理分割登記，並交付分割土地。
  二、陳述：
      (一)坐落台南縣山上鄉○○段五二○地號面積五九一．四二
        平方公尺、同段五一七地號面積三八五．四九平方公尺
        及同段五○五地號面積九一七．六九平方公尺土地均建
        築用地，為兩造共有，其應有部分如附表所示，有土地
        登記簿謄本可按。
      (二)共有人丙○○於民國（下同）九十三年五月月十五日死
        亡，其繼承人為其長男甲○○及次男乙○○，有繼承系
        統表及戶籍謄本可按。丙○○係原告本件起訴後死亡，
        而列其繼承人甲○○、乙○○為被告，並請求判決命甲○○、乙○○就其被繼承人丙○○之應有部分各三六○
        五分之九三辦理繼承登記後為分割，並辦理分割登記。
      (三)系爭土地無不可分割之約定，又無不能分割之情形，惟
        因地形特殊，如五二○地號及五一七地號畸形，五○五
        地號亦難整形分割，如以各地號分別分割，因有「應有
        分」少，分割結果將分得奇零地，均不足以獨立建屋之
        用。為兼顧共有人土地利用之權益，系爭三筆土地宜合
        併分割如聲明所示。
        1.五二○地號標示Ａ部分，地形雖不整，可併於南鄰接
          之五三四之二地號規劃使用，而五三四之二地號為林
          麗水兄弟戊○○所有。
        2.五一七地號標示Ｂ部分，可併於原告己○○、辛○○
          、戊○○共有之五一四之八地號使用。
        3.五○五地號Ｇ部分地形亦不整，因臨接之五○四地號
          為原告己○○共有地，可併為規劃使用。
      (四)系爭三筆土地共有人應有部分換算面積之合計為：原告
        子○○四○五．七二平方公尺、卯○○一一二．九九平
        方公尺、丑○○○一一二．九九平方公尺、己○○五六
        三．六一平方公尺、壬○○一一八．六八平方公尺、辛○○三○○．一九平方公尺、戊○○一八二．一四平方
        公尺、被告甲○○、乙○○（即原丙○○）四八．八八
        平方公尺、被告癸○○四九．四○平方公尺。則如附圖
        甲案分割，均維原有面積，且各得其是，惟協商被告分
        割而被拒，故提起本件訴訟，請求判決如聲明之分割。
      (五)對於被告抗辯之陳述：
        被告甲○○、乙○○之被繼承人即原共有人丙○○之應
        有部分（即Ｈ部分），已被設定抵押權，即使拍賣亦不
        足清償其債務，被告甲○○等已辦理限定繼承，抵押權
        人前曾聲請就丙○○應有部分實施強制執行，因丙○○
        去世始撤回執行，被告癸○○將欲將所分得如Ｄ部分與
        被告甲○○等二人分得之Ｈ部分合併使用，必須徵得抵
        押債權人同意，而渠等先前曾經協商未成，被告癸○○
        可否受讓Ｈ部分，還是未知數，若將來抵押權人聲請就
        Ｈ部分實施強制執行，由第三人標得Ｈ部分，依丙案分
        割，Ｈ部分將沒有通路。
  三、證據：提出土地登記簿謄本四份、地籍圖一份、繼承系統
      表、戶籍謄本十四份、照片六張等為證。
乙、被告甲○○、乙○○、癸○○方面
  一、聲明：求為判決：原告之訴駁回。
  二、陳述：
      (一)被告同意就系爭三筆土地合併分割。
      (二)無論採何方案，就分割後因各分得土地位置不同所造成
        之價差，不互相找補差額。
      (三)被告甲○○、乙○○願就分割後所得土地，各以應有部
        分二分之一維持共有。
      (四)被告不同意原告提出之甲方案，被告另提出丙方案（即
        附圖二），丙方案就五一七、五二○地號之分割方法與
        甲方案相同，惟就五○五地號之分割方法與甲方案有異
        ，其中Ｄ部分分歸被告癸○○所有、Ｈ部分分歸被告甲○○、乙○○各按應有部分二分之一維持共有。依甲案
        ，被告癸○○分得之Ｄ部分會造成路沖，如依丙案，因
        Ｅ、Ｆ均分歸原告子○○一人所有，只有其中Ｅ部分有
        路沖。Ｄ、Ｈ部分雖依台南縣政府核准建照標準，不能
        單獨申請建照，但被告可俟分割確定後，再與抵押權人
        談論相互買賣，不是取得Ｄ部分的共有人向抵押債權人
        買受Ｈ部分，就是抵押債權人買受Ｄ部分。
丙、本院依職權履勘系爭土地，囑託台南縣新化地政事務所勘測
    系爭土地現況、製作分割複丈成果圖。
      理　　由
一、共有人丙○○於訴訟進行中之九十三年五月十五日死亡，甲○○、乙○○為其繼承人，有原告提出丙○○除戶戶籍謄本
    、繼承系統表、甲○○、乙○○戶籍謄本附卷可稽，復經原
    告具狀聲明甲○○、乙○○應就丙○○部分承受訴訟，核無
    不合，應予准許。
二、按訴狀送達後，原告不得將原訴變更或追加他訴，但請求之
    基礎事實同一者，不在此限，民事訴訟法第二百五十五條第
    一項第二款定有明文。次按分割共有物，性質上為處分行為
    ，依民法第七百五十九條規定，共有不動產之共有人中有人
    死亡者，於其繼承人未為繼承登記以前，不得分割共有物，
    此有最高法院六十九年度台上字第一○一二號判例可資參照
    。本件共有人之一丙○○於原告提起本件訴訟後死亡，原告
    於訴訟進行中追加請求被告甲○○、乙○○應就其被繼承人
    丙○○系爭三筆共有土地所有權應有部分三六○五分之九三
    辦理繼承登記，其請求之基礎事實仍係系爭共有土地之分割
    事件，且非經甲○○、乙○○辦理繼承登記後，本件裁判分
    割訴訟事件亦無從進行，揆諸前開說明，原告追加之訴即無
    不合。
三、原告起訴主張：坐落台南縣山上鄉○○段五二○地號、面積
    五九一．四二平方公尺、同段五一七地號、面積三八五．四
    九平方公尺、同段五○五地號、面積九一七．六九平方公尺
    ，均為建築用地，為兩造共有，其應有部分如附表所示。系
    爭土地無不可分割之約定，又無不能分割之情形。惟因地形
    特殊，如五二○號及五一七號畸形，五○五地號亦難整形分
    割，如以各地號分別分割，將造成畸零地，部分共有人分得
    之土地不足以獨立供建屋之用。為兼顧共有人土地利用之權
    益，系爭三筆土地宜合併分割。惟經與被告協商，無法達成
    分割協議，爰依民法第八百二十三條之規定，提起本訴，請
    求判決分割如附圖一甲案所示等語。
四、被告則以：被告不同意原告提出之甲方案，另提出附圖二之
    丙方案，丙方案就五一七、五二○地號之分割方法與甲方案
    相同，惟就五○五地號之分割方法與甲方案有異，其中Ｄ部
    分分歸被告癸○○所有、Ｈ部分分歸被告甲○○、乙○○各
    按應有部分二分之一維持共有。依甲案，被告癸○○分得之
    Ｄ部分會造成路沖，如依丙案，因Ｅ、Ｆ均分歸原告子○○
    一人所有，只有其中Ｅ部分有路沖。Ｄ、Ｈ部分雖依台南縣
    政府核准建照標準，不能單獨申請建照，但被告可俟分割確
    定後，再與抵押權人談論相互買賣，不是取得Ｄ部分的共有
    人向抵押債權人買受Ｈ部分，就是抵押債權人買受Ｄ部分，
    可就Ｄ、Ｈ二筆土地合併利用等語置辯。
五、按各共有人除因物之使用目的不能分割，或契約訂有不能分
    割之期限者，得隨時請求分割共有物。次按共有物分割之方
    法，不能協議分割者，法院得因任何共有人之聲請，命為原
    物或變價之分配，為民法第八百二十三條第一項前段及第八
    百二十四條第二項所明定。原告主張系爭三筆土地為兩造分
    別共有，各共有人應有部分之比例如附表所示。系爭三筆土
    地均經編定為都市計畫內住宅區用地，復經本院新市簡易庭
    九十三年度新調字第一○號調解，無法達成分割協議，則原
    告起訴請求分割系爭土地，於法無不合，應予准許。
六、再按所謂合併分割須經全體共有人同意，乃指數筆不同地號
    之土地，其共有人係非以成立一共有關係之意思而共有之情
    況而言，倘共有人係以成立一共有關係之意思而共有數筆土
    地時，自無經全體共有人同意之必要（最高法院八十七年度
    台上字第三○一三號裁判要旨參照）。又土地因合併申請複
    丈者，應以同一地段、地界相連、使用分區及使用性質均相
    同之土地為限，為地籍測量實施規則第二百二十四條第一項
    前段所明定。系爭三筆土地地段、共有人相同，地目雖均為
    旱，惟均已編定為都市計畫內住宅區，地界雖非直接相鄰，
    惟其相互間僅以道路相隔，且均係自同一筆土地分割而來，
    系爭三筆土地之共有關係仍係同一，有原告提出土地登記簿
    謄本三份、台南縣山上鄉公所都市計畫土地使用分區證明書
    一紙，並據台南縣政府函覆在卷可參。兩造復均同意就系爭
    三筆為合併分割，為免單獨分割造成太多無法利用之畸零地
    ，俾發揮土地最大經濟效益，自以合併分割為宜。
七、系爭五○五、五一七、五二○地號均編定為住宅區，現均為
    長有雜草之空地，無地上建物，五○五地號南面有被告癸○○放置之貨櫃屋與第三人無權占用之帆布活動車庫各一座（
    均非定著於土地上），其南側臨十米寬之柏油道路，東側與
    五一七地號以尚未開闢約四米寬之計劃道路即玉二段五一八
    地號相隔，五一七地號南側以四米寬之柏油道路與五二○地
    號相隔，五二○地號土地西面有少許蓮霧、芒果樹，無特定
    人經管使用，其西側臨十米寬之柏油道路，業經本院於九十
    四年六月三日會同台南縣新化地政事務所測量人員勘測現場
    ，製有勘驗筆錄、現場略圖、現場照片六張等附卷。
八、又按分割共有物，以消滅共有關係為目的，法院裁判分割共
    有物土地時，除因該土地內部分土地之使用不能分割（如為
    道路）或部分共有人仍願維持其共有關係，應就該土地不予
    分割或准該部分共有人成立新共有關係外，應將土地分配於
    各共有人單獨所有，最高法院六十九年度台上字第一八三一
    號著有判例可資參照。本件系爭三筆土地合併分割後，原告
    卯○○、丑○○○、己○○願就附圖一（即甲案）Ａ部分按
    應有部分之比例維持共有，原告己○○、戊○○、辛○○願
    就附圖一Ｂ部分維持共有，原告戊○○、己○○、壬○○、
    辛○○願就附圖一Ｇ部分維持共有，被告甲○○、乙○○願
    就Ｈ部分維持共有，均據陳述在卷。茲就兩造提出之分割方
    案，本院審酌如下：
    (一)原告提出附圖一之甲方案，被告提出附圖二之丙方案，二
      方案均按各共有人就系爭三筆土地應有部分之比例定分割
      面積，就各共有人分得之土地面積二方案並無不同，且就
      五一七、五二○地號之分割方法亦無二致，二方案之差異
      僅在於五○五地號之分割方法，原告主張之甲方案將被告
      甲○○、乙○○分得之Ｈ部分與被告癸○○分得之Ｄ部分
      位於土地東面臨東側四米寬之計劃道路，原告子○○分得
      之Ｅ、Ｆ部分位於其西側，被告主張之丙方案則將子○○
      之Ｅ、Ｆ部分位於土地東側臨東面道路處，被告甲○○、
      乙○○分得之Ｈ部分與被告癸○○分得之Ｄ部分則位其西
      面即約土地中央位置。
    (二)據台南縣政府九十四年七月七日府工管字第0940135948號
      函檢具建築技術規則與計算式查覆，五○五地號因所臨道
      路未達十二公尺，依台南縣都市計畫區騎樓設置標準，無
      須設置騎樓。惟不論依甲方案或丙方案，礙於應有部分之
      比例，被告癸○○所分得之Ｄ部分面積四九．四平方公尺
      與被告甲○○、乙○○所分得之Ｈ部分面積四八．八八平
      方公尺，其寬度為四．五公尺、長度為十．九二公尺（即
      21.84M÷2＝10.92M），均不符合台南縣畸零地使用規則
      所定建築基地至少須三．五公尺乘十四公尺之規定，準此
      ，無論採甲方案或丙方案，Ｄ、Ｈ部分均無法單獨作為建
      築基地。而據被告於本院九十四年六月十六日言詞辯論時
      陳述「癸○○想要單獨所有獨立蓋屋，不願與甲○○二人
      合併」，且被告提出之丙方案，亦將被告癸○○與被告吳
      明示、乙○○分得之土地分開標示，顯見被告癸○○並無
      意願與甲○○、乙○○二人維持共有關係。
    (三)依甲方案，原告子○○所分得之Ｅ、Ｆ部分可由南面所臨
      十米道路對外聯絡，原告戊○○、己○○、壬○○、辛○○等四人分得之Ｇ部分，可由南側所臨十米道路或東面所
      臨四米道路對外聯絡，被告甲○○、乙○○分得之Ｈ部分
      臨東面四米道路，被告癸○○分得之Ｄ部分則東臨四米道
      路，南臨十米道路，各該分割土地對外聯絡均無礙。而依
      丙方案，被告甲○○、乙○○分得之Ｈ部分位於五○五地
      號中央，無對外聯絡道路成為袋地。經查，被告甲○○、
      乙○○係共有人丙○○之繼承人，丙○○因積欠債務，其
      就系爭三筆土地應有部分，已於八十二年七月二十八日設
      定新台幣二百五十萬元之抵押權予訴外人林炳耀，迄未清
      償債務，有土地登記簿謄本在卷可參，且為被告所是認，
      被告乙○○於九十三年七月十二日復具狀陳述其已於九十
      三年七月六日向台灣士林地方法院聲明限定繼承，則依民
      法第八百六十七條之規定抵押之不動產如經分割，其抵押
      權不因此而受影響，訴外人林炳耀之抵押權於分割後仍存
      在於被告甲○○、乙○○分得之Ｈ部分。被告雖辯稱依原
      告提出之甲方案，將使被告癸○○分得之Ｄ部分位於路沖
      ，如依被告提出之丙方案，可俟分割確定後，由被告甲○○、乙○○就所分得之Ｈ部分與抵押權人林炳耀協商買賣
      ，不論是被告癸○○向抵押權人林炳耀買受Ｈ部分，或抵
      押權人向被告癸○○買受Ｄ部分，均可使Ｄ、Ｈ部分之所
      有權同歸一人而合併供建築使用，亦解決Ｈ部分對外聯絡
      問題等語。惟依丙方案，分割後Ｈ部分即現實成為袋地，
      將其通行問題繫於不可預知之抵押權人林炳耀、抵押義務
      人甲○○、乙○○與被告癸○○三方之協商買賣，尚非適
      當，況三方之利害關係尚非一致，難期成立協議，如協議
      不成，在被告甲○○、乙○○拋棄繼承之情況下，不惟影
      響抵押物之價值，抵押物所有人對於鄰地即他共有人分得
      部分勢將發生確認通行權問題，對於他共有人自非公平，
      此項依丙案所造成之袋地通行權問題，尤甚於依甲案被告
      癸○○分得Ｄ部分之路沖問題，然路沖僅屬部分民眾之觀
      念，以另一角度觀察，兩面臨路採光，亦屬Ｄ部分獨有之
      利益。況就被告甲○○、乙○○、癸○○分得之Ｈ、Ｄ部
      分而言，無論依甲案或丙案既均不得單獨作建築基地，依
      甲案，被告三人與抵押權人林炳耀仍可經由協商買賣，使
      所有權同歸一人，即或協商不成，Ｈ部分因對外聯絡無礙
      ，不致影響抵押物之價值，對於他共有人亦不致發生確認
      通行權之負面效應，本院審酌全體共有人之利益及土地利
      用之經濟效益，認附圖一（即甲案）之方割方法較符合公
      平原則，並能兼顧全體共有人之利益，亦無違前揭判例意
      旨，爰定分割方法如附圖一（即甲案）所示。
    (四)系爭三筆土地公告土地現值均為每平方公尺新台幣五千七
      百元，有土地登記簿謄本在卷可稽，本件不論原告提出之
      甲方案，或被告提出之丙方案，業據兩造同意就分得土地
      位置縱有不同，均不再相互補償，併此說明。
八、末按不動產共有人之一人或數人訴請分割共有物，經法院判
    准為原物分割確定者，當事人之任何一造，均得依該確定判
    決單獨為全體共有人申請分割登記，毋待法院另行判命對造
    協同辦理分割登記，如訴請判命對造協同辦理分割登記，則
    欠缺權利保護要件。又以共有土地為原物分割之裁判，縱未
    宣示交付管業，但其內容實含有互為交付之意義，當事人仍
    得依強制執行法第一百三十一條第一項規定請求點交（最高
    法院八十年台上字第一九五五號、七十九年台抗字第二一號
    裁判要旨參照）。本件原告起訴請求分割共有物，依前開裁
    判要旨，於判決確定時，既得單獨為全體共有人申請辦理分
    割登記，於共有人拒絕交付分割土地時，亦得據確定判決，
    依強制執行法第一百三十一條第一項之規定聲請執行法院強
    制點交，則原告併請求被告應就分割結果辦理分割登記，並
    交付分割土地，即屬欠缺權利保護要件，其此部分請求，應
    予駁回。
九、綜上所述，本院審酌兩造利益、共有人意願、共有土地之地
    形、對外聯絡道路位置及土地利用之經濟效益，基於公平原
    則，認原告提出之甲案即附圖一所示之分割方法較符合公平
    合理原則，為適當之分割方法。爰判決如主文第一項所示。
    至原告併請求被告就分割結果辦理分割登記，並交付分割土
    地部分，則屬欠缺權利保護要件，應予駁回。又本件係共有
    物分割訴訟，由被告負擔訴訟費用顯失公平，爰依民事訴訟
    法第八十條之一之規定，由兩造即全體共有人依系爭土地應
    有部分之比例負擔訴訟費用如主文第三項所示。
十、據上論結，本件原告之訴為有理由，依民事訴訟法第七十八
    條、第八十條之一、第八十五條第一項但書，判決如主文。
中　　華　　民　　國　　94　　年　　11　  月　　30　  日
                  民事第一庭    法　官　林逸梅
以上正本係照原本作成
如對本判決上訴，須於判決送達後20日內向本院提出上訴狀
中　　華　　民　　國　　94　　年　　11　  月　　30　  日
                                書記官　莊淑雅
附表：各共有人就各該土地應有部分之比例及應負擔訴訟費用之
　　　比例
┌──┬──────┬───────────┬───────────┬──────────┬────────────┐
│編號│　姓　名　　│　五○五地號應有部分  │　五一七地號應有部分　│五二○地號應有部分　│　應負擔訴訟費用之比例  │
│    │            │  （地目：旱、住宅區）│  （地目：旱、住宅區）│（地目：旱、住宅區）│                        │
├──┼──────┼───────────┼───────────┼──────────┼────────────┤
│一  │  子○○    │  三六○五分之七七二  │  三六○五分之七七二  │三六○五分之七七二  │  三六○五分之七七二    │
├──┼──────┼───────────┼───────────┼──────────┼────────────┤
│二　│　卯○○    │  三六○五分之二一五  │  三六○五分之二一五  │三六○五分之二一五  │  三六○五分之二一五    │
├──┼──────┼───────────┼───────────┼──────────┼────────────┤
│三　│　丑○○○  │  三六○五分之二一五　│　三六○五分之二一五　│三六○五分之二一五  │  三六○五分之二一五    │
├──┼──────┼───────────┼───────────┼──────────┼────────────┤
│四　│　己○○    │  三六○五分之二二一三│　三六○五分之一　    │三六○五分之一      │  三六○五分之五五四    │
├──┼──────┼───────────┼───────────┼──────────┼────────────┤
│五　│　壬○○    │  三六○五分之一　　　│　三六○五分之一一○六│三六○五分之一      │  三六○五分之五五四    │
├──┼──────┼───────────┼───────────┼──────────┼────────────┤
│六　│　辛○○    │  三六○五分之一　　　│　三六○五分之一一○八│三六○五分之一一○六│  三六○五分之五五四    │
├──┼──────┼───────────┼───────────┼──────────┼────────────┤
│七　│　戊○○    │  三六○五分之一　    │　三六○五分之一      │三六○五分之一一○八│  三六○五分之五五四    │
├──┼──────┼───────────┼───────────┼──────────┼────────────┤
│八　│　甲○○    │  七二一○分之九三　　│　七二一○分之九三    │七二一○分之九三    │  七二一○分之九三      │
├──┼──────┼───────────┼───────────┼──────────┼────────────┤
│九　│　乙○○    │  七二一○分之九三    │　七二一○分之九三    │七二一○分之九三  　│  七二一○分之九三      │
├──┼──────┼───────────┼───────────┼──────────┼────────────┤
│十　│　癸○○    │  三六○五分之九四　　│　三六○五分之九四    │三六○五分之九四    │  三六○五分之九四      │
└──┴──────┴───────────┴───────────┴──────────┴────────────┘
